【裁判字號】    89,易,2054
【裁判日期】    890803
【裁判案由】    毒品危害防制條例
【裁判全文】
台灣台中地方法院刑事判決                        八十九年度易字第二０五四號
    公  訴  人  台灣台中地方法院檢察署檢察官
    被      告  甲○○
右列被告因違反毒品危害防制條例案件，經檢察官提起公訴（八十九年度毒偵字第三
四一四號），本院判決如左：
    主  文
甲○○連續施用第二級毒品，處有期徒刑陸月，如易科罰金，以參佰元折算壹日。
    事  實
一、甲○○前因施用毒品案件，經強制戒治後，因其成績經評定合格而經本院裁定停
    止戒治並交付保護管束，於八十八年十二月十三日保護管束期滿，經台灣台中地
    方法院檢察署檢察官於民國八十九年一月十日，以八十九年度戒毒偵字第二八號
    為不起訴處分確定。詎甲○○仍不知悔改，復基於概括犯意，自保護管束期滿後
    五年內之八十八年十二月十三日後某日起至八十九年二月二十五日或其前三日內
    某時點止，在台中縣豐原市等處，連續非法施用第二級毒品安非他命多次，嗣於
    八十九年二月二十五日晚上九時三十分許，經警採尿送驗呈甲基安非他命陽性反
    應，始查悉上情。
二、案經台中縣警察局豐原分局報請台灣台中地方法院檢察署檢察官偵查起訴。
    理  由
一、訊據被告甲○○固坦承有於八十八年十二月十三日保護管束期滿後，在台中縣豐
    原市等地非法施用安非他命二、三次等情不諱，惟辯稱伊忘記確實施用之日期，
    請求重新驗尿云云。惟查被告於本院審理時自白於八十八年十二月十三日保護管
    束期滿後在台中縣豐原市等處連續施用安非他命二、三次，而八十九年二月二十
    五日經警採集其尿液送驗後確呈甲基安非他命陽性反應，此有私立孫中山先生紀
    念醫院藥物濫用檢測中心出具之檢驗報告書在卷足資佐證，是被告既自白連續施
    用安非他命，其尿液經檢驗結果亦呈甲基安非他命陽性反應，是其尿液即無再行
    送驗之必要。又被告前因施用毒品案件，於保護管束期滿後，經台灣台中地方法
    院檢察署檢察官為不起訴處分確定，此有該署八十九年度戒毒偵字第二八號不起
    訴處分書在卷足憑，是其於五年內再犯毒品危害防制條例第十條之罪甚明，本件
    事證明確，被告犯行洵堪認定。
二、核被告甲○○所為，係犯毒品危害防制條例第十條第二項之施用第二級毒品罪。
    被告於施用前持有第二級毒品之低度行為，應為施用之高度行為所吸收，不另論
    罪。又被告先後多次施用第二級毒品之犯行，時間緊接，所犯犯罪構成要件相同
    ，顯係基於概括犯意反覆為之，為連續犯，應依刑法第五十六條規定論以施用第
    二級毒品之一罪，並加重其刑。爰審酌被告犯罪之動機、目的、品行、犯罪所生
    之損害、犯罪後態度及於保護管束期滿後再犯同性質之罪，未見悔意等一切情狀
    ，量處如主文所示之刑，並諭知易科罰金之折算標準，以示懲儆。
據上論斷，應依刑事訴訟法第二百九十九條第一項前段、毒品危害防制條例第十條第
二項、第二十條第三項前段、刑法第十一條前段、第五十六條、第四十一條、罰金罰
鍰提高標準條例第二條，判決如主文。
本案經檢察官許政純到庭執行職務。
中      華      民      國      八十九    年      八      月      三    日
                                      台灣台中地方法院刑事第六庭
                                          法  官   簡  賢  坤
右正本證明與原本無異。
如不服本判決，應於判決送達後十日內向本院提出上訴狀，上訴於臺灣高等法院臺中
分院( 須附繕本 )。
                                          書記官
中      華      民      國      八十九    年      八      月      三    日
附錄本案論罪科刑法條全文：
毒品危害防制條例第十條第二項
施用第二級毒品者，處三年以下有期徒刑。


司法院資訊處製作；財團法人民間司法改革基金會備份。
